【裁判字號】    99,抗,174
【裁判日期】    990728
【裁判案由】    商務仲裁執行裁定事件
【裁判全文】
臺灣高雄地方法院民事裁定               99年度抗字第174號
抗  告  人  高雄市政府工務局新建工程處
法定代理人  乙○○
相  對  人  華春營造有限公司
法定代理人  甲○○
上列當事人間商務仲裁執行裁定事件，抗告人對於民國99年6 月
24日本院99年度審仲執字第1 號裁定提起抗告，本院裁定如下：
    主  文
抗告駁回。
抗告程序費用新臺幣壹仟元由抗告人負擔。
    理  由
一、抗告意旨略以：抗告人就中華民國仲裁協會96年度仲雄聲義
    字第14號仲裁判斷書（以下稱系爭仲裁判斷）內容所定抗告
    人應給付相對人新台幣（以下同）833 萬6404元，及自民國
    96年8 月25日起至清償日止按週年利率5%計算之利息等，均
    已依97年11月21日高市工新三字第0970020564號函附會議紀
    錄一次支付完畢。至抗告人另依台灣高雄地方法院檢察署96
    年度偵字第11152 號、97年度偵字第12818 號起訴書所認定
    相對人原應於95年2 月20日完工，卻遲至95年4 月11日方始
    完工，共計逾期50日而應依約扣逾期完工罰款415 萬元，此
    部分並不在系爭仲裁判斷範圍內，故系爭仲裁判斷針對抗告
    人另行扣罰逾期違約金部分即無既判力及執行力，相對人自
    不得執此聲請強制執行。然原裁定不察，竟准予相對人依系
    爭仲裁判斷聲請就上述抗告人另行扣罰而未付竣工違約金41
    5 萬元部分予以執行，自屬違反民事訴訟法第400 條第1 項
    規定。為此爰依法提起抗告，請求廢棄原裁定並駁回相對人
    於原法院之聲請等語。
二、按仲裁法第52條規定法院關於仲裁事件之程序，除本法另有
    規定外，適用非訟事件法，非訟事件法未規定者，準用民事
    訴訟法。而依仲裁法第37條第2 項前段規定聲請法院裁定許
    可強制執行，仲裁法並未特別規定其程序，則關於此項聲請
    及抗告，法院自應適用非訟事件法規定，而為強制執行許可
    與否之審查並據以裁定之，此裁定無確定實體上法律關係存
    否之效力。其次，仲裁人之判斷，於當事人間與法院之確定
    判決有同一效力，仲裁法第37條第1 項定有明文，故仲裁判
    斷除經當事人提起撤銷仲裁判斷之訴為有理由，並經判決確
    定者外，非有同法第38條所列各款情形之一者，法院不得駁
    回其執行裁定之聲請。又針對前揭消極要件具備與否一節，
    依上說明，法院僅依非訟事件程序為形式上之審查即可，關
    於仲裁協議標的爭議或範圍之實體爭執，應另行提起撤銷仲
    裁判斷之訴以資解決，此觀諸仲裁法第40條第1 項第1 款、
    第42條規定自明（最高法院93年度台抗字第1019號裁定意旨
    參照）。經查：相對人前以系爭仲裁判斷雖命抗告人應給付
    833 萬6404元，及自96年8 月25日起至清償日止按週年利率
    5%計算之利息，惟其中尚有415 萬元及自97年8 月19日起至
    清償日止按週年利率5%計算之利息等款項未據抗告人支付，
    遂向本院聲請就上述未予給付部分聲請准予強制執行，嗣由
    原審裁定准許在案。茲抗告人雖以上述415 萬元係因相對人
    逾期完工50日，遂應另行扣除逾期完工罰款而未予支付，且
    此項逾期完工罰款內容並未在系爭仲裁判斷既判力範圍為由
    而提起本件抗告云云。然揆諸前揭說明，系爭仲裁判斷既已
    命抗告人應給付相對人833 萬6404元，及自96年8 月25日起
    至清償日止按週年利率5%計算之利息，依仲裁法第37條第1
    項規定，此一仲裁結果於兩造間即發生與法院確定判決之同
    一效力，且法院於裁定執行仲裁判斷時，僅得適用非訟程序
    審查該判斷之主文是否具備執行力，至抗告人前揭主張性質
    上要屬兩造間有關履約內容之其他實體事項，自應由兩造另
    行起訴以謀解決，尚未可由法院逕就該實體爭執事項另為審
    酌，故原審依系爭仲裁判斷裁定准予強制執行，於法並無不
    合，惟抗告意旨仍執前詞，指摘原裁定不當，求予廢棄云云
    ，洵無理由，應予駁回。
三、據上論結，依非訟事件法第21條第2 項、民事訴訟法第78條
    ，裁定如主文。
中    華    民    國    99    年    7     月    28    日
                  民事第六庭  審判長法  官  楊國祥
                                    法  官  李怡諄
                                    法  官  陳明呈
以上正本係照原本作成。
如不服本裁定，得依民事訴訟法第486條第4項之規定，以適用法
規顯有錯誤為由，於送達後10日內向本院提出再抗告狀，並繳納
再抗告費新臺幣1,000 元
中    華    民    國    99    年    7     月    29    日
                                    書記官  黃靖媛

司法院資訊處製作；財團法人民間司法改革基金會備份。
